# 同一控制

提问人：小驴必胜 时间：2020-02-18 15:48:07
同一控制的企业合并，接受对价方，也就是被合并方原股东的该怎么样进行账务处理呢？

回答人：chenyiwei
原股东按照正常的处置子公司处理，在交易对价公允且具有商业实质的前提下可以确认处置损益。对显失公允的交易对价则按权益性交易原则处理。

提问人：小驴必胜 时间：2020-02-22 08:05:27
谢谢陈老师的回答，但是我还是有个疑问，同控本身就是从整体来说内部的交易全都是账面价值，不能有新的资产和负债产生，也不确认损益，如果现在原股东确认损益，是否违背了这样的原则呢？
我的理解是这样的，作为合并方他的差额是调整资本公积溢价，那么作为原股东是否也应该调整资本公积呢？这样的话从企业集团来说就不存在任何东西的增加和减少了。不知理解是否正确，还请老师指教。谢谢。

回答人：chenyiwei
原股东（转出方）与合并方的处理不对等。对于处置子公司的交易，会计处理并不区分是否为同一控制下的处置。

提问人：小驴必胜 时间：2020-02-23 08:05:28
谢谢陈老师，关于同控的问题，我这么理解，比如最终控制方拥有两家子公司A和B，A现在从最终控制方手里需要取得百分之百的股权，但是长投的账面入账价值是大于付出对价的账面价值的，那么就是相当于合同并和最终控制方之间的权益性交易，这个差额就是最终控制方对合并方进行增资，而这个增资又不真正影响合并方的实收资本，所以只能是计入资本公积。不知道我这样理解是否可以？
此外，陈老师，我现在想提高自己的理论水平，您能推荐一些书吗，会计准则和应用指南我买了，但是感觉里面讲的也不是很细致，最好是那种能讲的比较透彻的书籍。

回答人：chenyiwei
可以这样理解。关于推荐书籍，可以看看四大出的关于IFRS讲解的书。